【裁判字號】    92,毒抗,24
【裁判日期】    920227
【裁判案由】    聲請強制戒治
【裁判全文】
臺灣高等法院高雄分院刑事裁定                      九十二年度毒抗字第二四號
    抗  告  人  甲○○  男  民.
    即  被  告
右列抗告人因違反毒品危害防制條例案件，不服臺灣高雄方法院中華民國九十一年十
月七日裁定（九十一年度毒聲字第六二五一號），提起抗告，本院裁定如左：
    主  文
原裁定撤銷。
聲請駁回。
    理  由
一、抗告意旨略以：被告於前案保護管束期間，因未至觀護人處報到，致遭撤銷保護
    管束，於九十一年八月二十一日繼續接受強制戒治，被告既已接受強制戒治處分
    ，原裁定再令入戒治處所施以強制戒治，似有重覆裁定之違法云云。
二、按依毒品危害防制條例第二十條第二項規定為不起訴之處分，五年內再犯第十條
    之罪，經觀察、勒戒後，認有繼續施用毒品之傾向或三犯以上者，應由檢察官聲
    請法院裁定先令入戒治處所施以強制戒治。又強制戒治執行已滿三月，戒治處所
    認無繼續戒治之必要者，得檢具事證，報由檢察官聲請法院裁定停止戒治。停止
    戒治期間，應付保護管束。其違反保護管束應遵守事項情節重大者，得由檢察官
    聲請法院撤銷停止戒治，仍施予強制戒治，亦為同條例第二十條第三項、第四項
    及第二十二條第一項、第二項所明定。從而，於法院裁定撤銷停止戒治後，因原
    強制戒治程序尚未終結，自應繼續執行未完成之強制戒治程序，而非重新聲請令
    入戒治處所施以強制戒治，此觀同條例第二十條第四項規定之精神自明（最高法
    院九十年度台非字第三七二號判決參照）。查本件被告甲○○前曾因施用毒品案
    件，分別經臺灣臺東地方法院及臺灣高雄地方法院裁定送勒戒處所觀察、勒戒後
    ，因均無繼續施用毒品之傾向，而由臺灣臺東地方院以八十七年度訴字第一四八
    號判決免刑及由臺灣高雄地方法院檢察署檢察官依法為不起訴處分確定；然被告
    甲○○復於八十七年十二月十二日起至八十七年十二月二十七日止，連續在高雄
    縣內門鄉○○村○○路三十號之住處，施用第一級毒品海洛因，並經法院再度裁
    定送觀察勒戒處所觀察勒戒後，因有繼續施用毒品之傾向，由臺灣高雄地方法院
    檢察署檢察官向臺灣高雄地方法院提起公訴並聲請強制戒治。強制戒治部分，因
    戒治成效評定合格，經法院裁定停止戒治，所餘戒治期間，付保護管束，其保護
    管束期間至九十一年八月二十四日屆滿，有臺灣臺東地方法院八十七年度訴字第
    第一四八號刑事判決書、臺灣高雄地方法院檢察署八十七年度偵緝字第九九六號
    檢察官不起訴處分書及臺灣高等法院被告全國前案紀錄表各一份在卷可稽。詎被
    告甲○○又於九十一年六月一日十四時四十五分許，在高雄縣旗山鎮○○路○段
    與旗文路五十九巷口，經警攔檢盤查採集其尿液送高雄縣衛生局檢驗結果，呈現
    曾施用第一級毒品嗎啡之陽性反應，則該犯行應屬違反保護管束應遵守事項情節
    重大者，依前述規定，得由檢察官聲請法院裁定撤銷停止戒治，繼續執行未完成
    之強制戒治。乃檢察官重新聲請裁定令入戒治處所施以戒治，原審未察，准如所
    請，裁定被告令入戒治處所施以強制戒治一年，即有未當，抗告人之抗告，為有
    理由，自應由本院撤銷原裁定，並駁回檢察官之聲請。
三、據上論結，應依刑事訴訟法第四百十三條後段，裁定如主文。
中    華    民    國      九十二      年      二      月     二十七   日
                              臺灣高等法院高雄分院刑事第七庭
                                  審判長法官  李春昌
                                        法官  莊飛宗
                                        法官  黃憲文
右正本證明與原本無異。
不得再抗告。
                                  法院書記官  黃英彥
中    華    民    國      九十二      年      二      月     二十七  日


司法院資訊處製作；財團法人民間司法改革基金會備份。
